高雄高等行政法院簡易判決
　　　　　　　　　　　　　　　　九十六年度簡字第三二三號
原　　　告　力勤農產有限公司
代　表　人　甲○○
被　　　告　財政部高雄關稅局
代　表　人　乙○○局長
訴訟代理人　丙○○
上列當事人間因進口貨物核定完稅價格事件，原告不服財政部中
華民國九十六年八月十日台財訴字第０九六００二二五一四０號
訴願決定，提起行政訴訟。本院判決如下：
    主  文
原告之訴駁回。
訴訟費用由原告負擔。
    事實及理由
一、緣原告委由發通運輸報關股份有限公司（下稱發通公司）於
    民國九十五年五月十七日向被告報運進口加拿大國(被告於
    復查決定書誤植為中國大陸)產製FROZEN PORK BONES HUMER
    US/FEMUR BONE等貨物乙批（進口報單號碼：第BD／九五／V
    七四三／三０二０號），計五項，原申報單價分別為CFR US
    D０．一五、０．一五、０．四０、０．一０、０．一０／
    LBR，按電腦核定以「先放後核」方式通關；經被告審核發
    現來貨價格偏低而送財政部關稅總局驗估處(下稱驗估處)查
    價，並准原告依關稅法第十八條第二項規定繳納相當金額之
    保證金先行驗放；嗣依驗估處簽覆核定本件貨物分別按CFR
    USD０．一九、０．五八、０．六五、０．三０、０．三０
    ／LBR核估，並據以通知原告補徵進口稅款。原告不服，申
    請復查，經被告復查決定：「原處分撤銷，本案貨物第二項
    核估完稅價格之條件改按CIF核估，其餘各項駁回。」原告
    仍表不服，提起訴願，經遭決定駁回，遂提起本件行政訴訟
    。
二、原告起訴意旨略謂：（一）本件爭點：本件進口貨品完稅價
    格核定事件，乃涉及被告是否正確適用關稅法第二十九條第
    五項、第三十二條及第三十五條，以及其調查進口貨物價格
    是否已盡舉證責任，其所調查之證據是否具有充分之「證據
    證明力」的問題。（二）原告自加拿大進口FROZEN PORK BO
    NES HUMERUS/FEMUR BONE一批，共計五項，申報完稅價格分
    別為CFR USD０．一五、０．一五、０．四０、０一０、０
    ．一０/LBR。原告已提出合約、匯款賣匯水單及發票，付款
    單據所載金額與合約所載金額均相符。但被告逕行調高本件
    貨物之完稅價格分別為CRF USD０．一九、０．五八、０．
    六五、０．三０、０．三０/LBR。（三）所謂CFR是指Cost
    and Freight，是指在貨物運送上，到目的港為止前的貨物
    成本及運費是由賣方負擔，一旦貨物通過目的港的裝船港船
    舷欄杆後之價格，不包括保險費，故一切的費用及風險由買
    方負擔。本件原告之所以採CFR作為完稅價格，係因CAS 廠
    前腿小骨的國內價格在已跌至剩十二元／公斤，故原告乃將
    保險費省下。本件被告所核定之價格，竟有接近三倍(二．
    八六倍)之多，此種價格的核定，遠遠超過一般市場行情，
    令人無法接受。事實上，貨物進口人如果為了節省關稅而抑
    低貨物進口的完稅價格，在營業稅的進項價格方面是不利的
    ，因為進貨價格低，成本就低，銷售收益便會大幅增加，其
    結果必須繳納更多的稅捐，這對進口商並無好處。故經驗法
    則上，進口商通常不會抑低進口價格。（四）雖然財政部關
    稅總局有例行性的要求原告提供下列文件:（１）成交文件(
    包括合約、訂貨單、Pro-forma Invoice、Commercial Invo
    ice正本）。（２）實付或應付價格之付款結匯單據(包括信
    用狀及結匯水單)。（３）如有間接付款(包括預付款)或尚
    未支付之價款明細。（４）全部銷售發票單據、明細及銷售
    對象之公司住址、電話及傳真。（５）進貨、銷貨、存貨帳
    冊及轉帳傳票。（６）與國外供應商間交易價格之決定過程
    往來文件。但本件僅涉及進口人到底實際支付予出賣人多少
    費用，至於（４）全部銷售發票單據、明細及銷售對象之公
    司住址、電話及傳真及(５)進貨、銷貨、存貨帳冊及轉帳傳
    票等資料係事後進口人的營業價格，與作為計算關稅基礎之
    完稅價格根本無關。被告此種要求，說穿了只是要坐實其可
    以依據關稅法第二十九條第五項「海關對納稅義務人提出之
    交易文件或其內容之真實性或正確性存疑，納稅義務人未提
    出說明或說明後，海關仍有合理懷疑者，視為無法按本條規
    定核估其完稅價格。」的要件而已。而本件原告事實上已將
    被告有關本件進口貨品的全部成交文件（包括合約、訂貨單
    、Pro-forma Invoice、Commercial Invoice正本）及實付
    或應付價格之付款結匯單據(包括信用狀及結匯水單)提交被
    告，被告有何等「真實性或正確性」之存疑，並未告知原告
    。故其不採納原告所提資料作為完稅價格依據，並無法律上
    依據。（五）再者，本件所涉及五項進口肉品係國外在九十
    五年四月二十八日出口。第一項及第二項貨品被告係依據關
    稅法第三十二條，無法以「同樣貨品」作為查得資料之依據
    ，遂改依「類似貨物」之價格，作為核定完稅價格之依據。
    但貨物是否「類似」，難道完全以被告的認定為準嗎？原告
    等當事人難道沒有表示意見的機會？被告稱其係依據前(九
    十五年五月八日）進口單號碼第BE/九五/X九六三/０四九０
    號的進口類似貨物據以核定。應注意的事，被告是以「類似
    貨物」的價格作為核定依據，不是相同貨物。縱使是相同貨
    物，不同進口時間都可能有價格上差異，現在被告所依據的
    貨品是「類似貨物」，且屬相距在二十日以上的價格。此種
    價格之核定完全無視於國際貿易間，物品價格的波動，嚴重
    違反經驗法則。（六）再其次，本件第三項至第五項係依據
    關稅法第三十五條，以其查得之資料，作為完稅價格核定之
    依據。其中第三項貨物，原告申報完稅價格為CFR USD０．
    四/LBR，被告稱其所查得之價格為CFR USD０．六五/LB R，
    而原告未能提供更明確之佐證資料。而第四項及第五項貨品
    則是Sample樣品貨物，國內無相同及類似貨物，也沒有「國
    內銷售價格」及「計算價格」之相關資料可資引用。故直接
    依查得資料，逕行核定完稅價格。但關稅法第三十五條係規
    定：「進口貨物之完稅價格，未能依第二十九條、第三十一
    條、第三十二條、第三十三條及前條規定核定者，海關得依
    據查得之資料，以合理方法核定之。」亦即第三十五條係「
    補充規定」，以不能依申報價格及其他方式確定進口貨物之
    完稅價格為適用前提。而關稅法第二十九條第一項規定：「
    從價課徵關稅之進口貨物，其完稅價格以該進口貨物之交易
    價格作為計算根據。前項交易價格，指進口貨物由輸出國銷
    售至中華民國實付或應付之價格。」本件貨物是從價課徵關
    稅之進口貨物，故原告自始即以合法的賣匯水單作為「實付
    」之證明，並沒有無法確定完稅價格的問題，不應發生同法
    第三十條至第三十五條各條適用的情形，更不應直接以被告
    查得之資料作為完稅價格唯一準據。其所稱「依據查得之資
    料」，又如何驗證之?被告所查得之資料如有錯誤，又如何
    救濟？難道只有驗估處所說的才是真理？才能算數？（七）
    關稅法第二十九條第五項規定：「海關對納稅義務人提出之
    交易文件或其內容之真實性或正確性存疑，納稅義務人未提
    出說明或提出說明後，海關仍有合理懷疑者，視為無法按本
    條規定核估其完稅價格。」其中所謂「海關仍有合理懷疑者
    ，視為無法按本條規定核估其完稅價格」時，應先由被告就
    「合理懷疑」之事由，負舉證責任。本件原告已提出相關的
    信用狀及結匯水單，已盡完整的舉證責任。如果被告仍有懷
    疑者，應先由被告就「合理懷疑」之事由，負舉證責任。但
    本件被告只是恣意地號稱其價格係所謂「查得之資料」，其
    誰能信？（八）縱使退一步論，被告可以依查得之資料，作
    為核定完稅價格之依據，而所謂「查得之資料」，最高行政
    法院八十九年度判字第二七五六號判決有明確的闡釋：「關
    稅法第十二條之六所指『查得之資料』，必須客觀真實，方
    可作為『以合理方法核定』完稅價格之依據。」本件五項進
    口貨物，共同的特性是，「國內未見相同的貨物」，被告全
    部都是以所查得之資料，作為核定完稅價格之依據，但其所
    調查的證據程序，如何依據「論理法則」與「經驗法則」判
    斷事實的真偽，也未將證據與事實的關聯性的理由開示給原
    告知悉，並表示意見，違反行政程序法第四十三條之規定。
    原告所請求調查之證據，被告既不調查，也未在原處分書中
    敘明其理由，故其調查證據程序，亦已違反同法第三十九條
    規定。同時也違反行政程序法第三十六條規定：「行政機關
    對當事人之有利、不利事實應一律注意之義務」。（九）關
    稅法施行細則第十三條亦規定：「海關對於依本法第二十九
    條第五項規定由納稅義務人提出之帳簿單證仍有合理懷疑者
    ，應向納稅義務人說明其懷疑之理由，並給予納稅義務人合
    理申辯之機會。納稅義務人並得請求海關以書面說明其懷疑
    之理由。海關於核定完稅價格後，應將最後決定及理由，以
    書面連同稅款繳納證併送納稅義務人。」但本件被告並未質
    疑信用狀及結匯水單有何虛偽之處，亦即，被告並未舉出其
    依據何種事由可以懷疑原告所提付款單據有何種不實的情形
    ，財政部關稅總局只是透過例稿以散彈打鳥的方式，先要求
    原告提出各種單據資料，再據以合理化其懷疑。而不是先有
    合理懷疑，再要求原告提出特定單據，則本件根本不是關稅
    法第二十九條第五項可以「擬制」為「無法核估完稅價格」
    之情形。（十）綜上所述，被告以CFR USD０．一九、０．
    五八、０．六五、０．三０、０．三０/LBR核定本件進口貨
    物之完稅價格，即屬恣意。被告以此作為核定完稅價格之依
    據，違反行政程序法第四十三條：「行政機關為處分或其他
    行政行為，應斟酌全部陳述與調查事實及證據之結果，依論
    理及經驗法則判斷事實之真偽，並將其決定及理由告知當事
    人」之規定。亦即，驗估處所依據的數值從何而來？就此而
    言，被告根本未盡舉證責任，其所依據驗估處的價格，亦不
    具有十足的「證據力」？本件原告所提買賣合約及付款證明
    均足以證明進口貨品之完稅價格，故不應適用關稅法第二十
    九條規定，更不應適用第三十五條規定，亦不應以不具有充
    分證明力的驗估處所查得的價格，作為唯一的證據。事實上
    驗估處所查得的價格，不但其調查證據的程序係屬不透明的
    作業狀態，且性質上應僅屬鑑定證人的「鑑定報告」而已，
    並非絕對的標準為由，訴請訴願決定、復查決定及原處分不
    利於原告部分均撤銷云云。
三、被告則以：（一）按「進口貨物未經海關依前項規定先行徵
    稅驗放，且海關無法即時核定其應納關稅者，海關得依納稅
    義務人之申請，准其檢具審查所需文件資料，並繳納相當金
    額之保證金，先行驗放，事後由海關審查，並於貨物放行之
    翌日起六個月內核定其應納稅額，屆期視為依納稅義務人之
    申報核定應納稅額。」「從價課徵關稅之進口貨物，其完稅
    價格以該進口貨物之交易價格作為計算根據。前項交易價格
    ，指進口貨物由輸出國銷售至中華民國實付或應付之價格。
    」「進口貨物之完稅價格，未能依第二十九條規定核定者，
    海關得按該貨物出口時或出口前、後銷售至中華民國之同樣
    貨物之交易價格核定之。」「進口貨物之完稅價格，未能依
    第二十九條及前條規定核定者，海關得按該貨物出口時或出
    口前、後銷售至中華民國之類似貨物之交易價格核定之。」
    「進口貨物之完稅價格，未能依第二十九條、第三十一條及
    前條規定核定者，海關得按國內銷售價格核定之。」「進口
    貨物之完稅價格，未能依第二十九條、第三十一條、第三十
    二條及前條規定核定者，海關得按計算價格核定之。」及「
    進口貨物之完稅價格，未能依第二十九條、第三十一條、第
    三十二條、第三十三條及前條規定核定者，海關得依據查得
    之資料，以合理方法核定之。」分別為關稅法第十八條第二
    項、第二十九條第一、二項及第三十一條第一項前段、第三
    十二條第一項前段、第三十三條第一項、第三十四條第一項
    及第三十五條所明定。本件被告依據估處核定之價格增估補
    稅，並依上開規定予以核處，於法洵無不合。（二）查本件
    貨物完稅價格，係依驗估處核定分別按 CFR USD ０．一九
    、０．五八、０．六五、０．三０、０．三０／LBR核估，
    並據以通知原告補徵進口稅款。原告不服，申請復查，被告
    乃檢具復查申請書連同相關文件函請該處複核價格，並據該
    處核復：「依據關稅法第三十二條規定，第二項貨物核估完
    稅價格之條件請改按CIF核估，其餘各項請仍按原核估完稅
    價格核估。」從而，本件貨物第二項核估完稅價格之條件改
    按CIF核估，其餘第一項、第三項至第五項，仍維持原核定
    ，被告並作成九十六年三月二十二日高普興字第０九六一０
    ０五一九七號復查決定書。原告仍不服，提起訴願，被告為
    昭慎重，再檢具訴願書連同相關文件函請該處就其訴願書主
    張之價格部分惠示卓見，據該處九十六年五月二十一日總驗
    一一字第０九六一００一五一四號函復：「二、本案（報單
    第BD／九五／V七四三／三０二０號），經本處複核結果，
    原核估價格應屬合理適法，仍請予以維持。三、本案第一項
    貨物原申報價格為CFR USD０．一五／LBR，與本處查得進口
    報單號碼第BE／九五／X九六三／０四０九號（國外出口日
    期為九十五年五月八日，與本案國外出口日期為九十五年四
    月二十八日相距未逾一個月）類似貨物價格CFR USD０．一
    九／LBR相較偏低（偏低率二十一％）；第二項貨物原申報
    價格為CFR USD０．一五／LBR與本處查得進口報單號碼第BC
    ／九五／V七二０／八三０四號（國外出口日期為九十五年
    四月十九日）類似貨物價格CIF USD０．五八／LBR（註：本
    件第二項貨物根據關稅法第三十二條規定核估完稅價格之條
    件應為CIF，原核估條件誤列CFR，已於復查時更正）相較偏
    低（偏低率七十四％），惟進口人未能提供更明確之佐證資
    料，證明原申報價格為符合關稅法第二十九條之交易價格，
    又上開來貨非屬規格化產品，無關稅法第三十一條之適用，
    乃按關稅法第三十二條之規定，按前揭本處查得類似貨物之
    價格據以核估。本件第三項貨物原申報價格為CFR　USD０．
    四／LBR，與本處查得合理價格CFR USD０．六五／LBR相較
    偏低（偏低率約三十八％），進口人未能提供更明確之佐證
    資料，證明原申報價格為符合關稅法第二十九條之交易價格
    ，第四、五項貨物為SAMPLE，亦無交易價格，準此三項貨品
    均無關稅法第二十九條之適用；又因該三項來貨均非屬規格
    化產品，自無關稅法第三十一條之適用；復查無適用關稅法
    第三十二至三十四條之相關資料，從而依據關稅法第三十五
    條按本處查得合理價格核估其完稅價格，於法並無不合。」
    準此，本件來貨價格既經驗估處兩次複核，並已詳述分別按
    關稅法第三十二條規定「類似貨物」及第三十五條規定「合
    理價格」核定完稅價格之理由，故被告據以所為之增估補稅
    核定，於法並無不合，原告訴狀理由，殊無可採。（三）按
    「海關對納稅義務人提出之交易文件或其內容之真實性或正
    確性存疑，納稅義務人未提出說明或提出說明後，海關仍有
    合理懷疑者，視為無法按本條規定核估其完稅價格。」關稅
    法第二十九條第五項定有明文。次依鈞貴院九十三年度簡字
    第三００號判決闡釋：「關稅交易價格制度，固建立在公開
    市場自由競售價格之基礎上，而以買賣雙方自動成立之價格
    為估價依據；惟所謂交易價格係指進口貨物由輸出國出口銷
    售至我國實付或應付之價格，亦即不論已否支付，或以任何
    方式支付均包括之。是故為查明進口貨物之正確價格，確保
    國課並保護國內產業，其由進口人提出之進口單據固為估價
    之參考文件，然法律同時授權海關如對進口人所提相關文件
    資料存疑時，經要求進口人說明而未說明或說明後仍對之持
    合理懷疑者，得視為該貨品無法按其交易價格核估完稅價格
    ，而由海關依規定予以調整之；易言之，依據行為時關稅法
    第二十五條第五項（現行法第二十九條第五項）規定，海關
    並非需至證明進口人提出之交易文件確屬虛偽不實之程度，
    始得調整不依據進口人提出之交易價格資料核定，而是海關
    基於專業之審查，並由進口人負相當之協力義務後，海關仍
    具合理懷疑時，即可依據行為時關稅法第二十七條（現行法
    第三十一條）以下規定另行核定其完稅價格，藉以避免買賣
    雙方藉國際貿易稽查不易之特性而低報價格，逃避稅負，俾
    達到公平合理課稅之目的。」故本件貨物原申報價格分別偏
    低為：第一項二十一％、第二項七十四％、第三項三十八％
    ，及第四、五項為SAMPLE並無交易價格，足認原申報價格真
    實性或正確性存疑，原告應提供更明確之佐證資料，證明原
    申報價格為符合關稅法第二十九條之交易價格，原告主張委
    無足採。另訴狀所附國內銷售發票，其品名欄僅記載「肉品
    」，數量欄則未記載「單位（公斤或磅或．．．）」，無法
    與本件報單申報之貨名及數量比對，作為認定關稅法第三十
    三條「國內銷售價格」之佐證資料。（四）按關稅法施行細
    則第十六條規定：「本法（關稅法）第三十一條第一項及第
    三十二條第一項所稱出口前、後，指出口日前後三十日內。
    」本件第一、二項貨物價格，係分別依據進口報單第BE ／
    九五／X九六三／０四０九號（國外出口日期為九十五年五
    月八日）及第BC／九五／V七二０／八三０四號（國外出口
    日期為九十五年四月十九日）之類似貨物價格核定，該二份
    進口報單之國外出口日期與本件國外出口日期九十五年四月
    二十八日相距分別為十日及九日（非原告所稱「相距在二十
    日以上」），均未逾三十日，符合關稅法第三十二條第一項
    「類似貨物」之「出口日前後三十日內」規定，原告稱「此
    種價格之核定完全無視於國際貿易間，物品價格的波動，嚴
    重違反經驗法則。」自無可採。（五）按關稅法第三十五條
    規定得依據查得之資料，以合理方法核定之，其所查得合理
    價格係指另案查得價格，或指依據相關資料，洽詢在該商業
    領域具有專精，並掌握國內外行情，且經列入「財政部關稅
    總局詢價作業專業鑑價名冊」中之專業商所查得之價格。本
    件第一、二項貨物價格，係分別依據進口報單第BE／九五／
    X九六三／０四０九號及第BC／九五／V七二０／八三０四號
    之類似貨物價格核定，第三項至第五項貨物，經查明無法適
    用關稅法第二十九條及第三十一條至第三十四條等規定核定
    完稅價格，而按關稅法第三十五條查得合理價格核估完稅價
    格。被告於核定系爭貨物價格之過程中，已分別檢具原告之
    復查申請書、訴願書等相關資料函請驗估處複核價格，對原
    告主張有利、不利事項已一律注意，被告所為價格核定，於
    法並無不合，原告主張理由應無足採等語置辯。
四、按「從價課徵關稅之進口貨物，其完稅價格以該進口貨物之
    交易價格作為計算根據。前項交易價格，指進口貨物由輸出
    國銷售至中華民國實付或應付之價格。」「進口貨物之完稅
    價格，未能依第二十九條規定核定者，海關得按該貨物出口
    時或出口前、後銷售至中華民國之同樣貨物之交易價格核定
    之。」「進口貨物之完稅價格，未能依第二十九條及前條規
    定核定者，海關得按該貨物出口時或出口前、後銷售至中華
    民國之類似貨物之交易價格核定之。」「進口貨物之完稅價
    格，未能依第二十九條、第三十一條及前條規定核定者，海
    關得按國內銷售價格核定之。」「進口貨物之完稅價格，未
    能依第二十九條、第三十一條、第三十二條及前條規定核定
    者，海關得按計算價格核定之。」及「進口貨物之完稅價格
    ，未能依第二十九條、第三十一條、第三十二條、第三十三
    條及前條規定核定者，海關得依據查得之資料，以合理方法
    核定之。」分別為關稅法第二十九條第一項、第二項及第三
    十一條第一項前段、第三十二條第一項、第三十三條第一項
    、第三十四條第一項及第三十五條所明定。
五、查原告委由發通公司於九十五年五月十七日向被告報運進口
    加拿大國(被告於復查決定書誤植為中國大陸)產製FROZEN
    PORK BONES HUMERUS/FEMUR BONE等貨物乙批（進口報單號
    碼：第BD／九五／V七四三／三０二０號），計五項，原申
    報單價分別為CFR USD０．一五、０．一五、０．四０、０
    ．一０、０．一０／LBR，按電腦核定以「先放後核」方式
    通關；經被告審核發現來貨價格偏低而送驗估處查價，並准
    原告依關稅法第十八條第二項規定繳納相當金額之保證金先
    行驗放；嗣依驗估處簽覆核定本件貨物分別按CFR USD０．
    一九、０．五八、０．六五、０．三０、０．三０／LBR 核
    估，並據以通知原告補徵進口稅款。原告不服，申請復查，
    經被告復查決定：「原處分撤銷，本案貨物第二項核估完稅
    價格之條件改按CIF核估，其餘各項駁回。」等情，有被告
    九十六年三月二十二日高普興字第０九六一００五一九七號
    復查決定書附於原處分卷可稽，應堪信實。
六、按「海關對納稅義務人提出之交易文件或其內容之真實性或
    正確性存疑，納稅義務人未提出說明或提出說明後，海關仍
    有合理懷疑者，視為無法按本條規定核估其完稅價格。」關
    稅法第二十九條第五項定有明文。次按，關稅交易價格制度
    ，固建立在公開市場自由競售價格之基礎上，而以買賣雙方
    自動成立之價格為估價依據；惟所謂交易價格係指進口貨物
    由輸出國出口銷售至我國實付或應付之價格，亦即不論已否
    支付，或以任何方式支付均包括之。是故為查明進口貨物之
    正確價格，確保國課並保護國內產業，其由進口人提出之進
    口單據固為估價之參考文件，然法律同時授權海關如對進口
    人所提相關文件資料存疑時，經要求進口人說明而未說明或
    說明後仍對之持合理懷疑者，得視為該貨品無法按其交易價
    格核估完稅價格，而由海關依規定予以調整之；易言之，依
    據關稅法第二十九條第五項規定，海關並非需至證明進口人
    提出之交易文件確屬虛偽不實之程度，始得調整不依據進口
    人提出之交易價格資料核定，而是海關基於專業之審查，並
    由進口人負相當之協力義務後，海關仍具合理懷疑時，即可
    依據行為時關稅法第三十一條以下規定另行核定其完稅價格
    ，藉以避免買賣雙方藉國際貿易稽查不易之特性而低報價格
    ，逃避稅負，俾達到公平合理課稅之目的。經查，本件貨物
    完稅價格，經被告所屬中興分局送請驗估處查價結果，驗估
    處於九十五年十月十七日簽復核定分別按CFR　USD０．一九
    、０．五八、０．六五、０．三０、０．三０／LBR核估，
    並據以通知原告補徵進口稅款。原告不服，申請復查，被告
    乃檢具復查申請書連同相關文件函請驗估處複核價格，並據
    驗估處九十六年二月二十六日核復結果：「依據關稅法第三
    十二條規定，第二項貨物核估完稅價格之條件請改按CIF核
    估，其餘各項請仍按原核估完稅價格核估。」從而，被告復
    查決定將本件貨物第二項核估完稅價格之條件改按CIF核估
    ，其餘第一項、第三項至第五項，仍維持原核定，原告仍不
    服，提起訴願，被告再檢具訴願書連同相關文件函請驗估處
    就其訴願書主張之價格部分惠示卓見，據驗估處九十六年五
    月二十一日總驗一一字第０九六一００一五一四號函復：「
    二、本案（報單第BD／九五／V七四三／三０二０號），經
    本處複核結果，原核估價格應屬合理適法，仍請予以維持。
    三、本案第一項貨物原申報價格為CFR USD０．一五／LBR，
    與本處查得進口報單號碼第BE／九五／X九六三／０四０九
    號（國外出口日期為九十五年五月八日，與本案國外出口日
    期為九十五年四月二十八日相距未逾一個月）類似貨物價格
    CF R USD０．一九／LBR相較偏低（偏低率二十一％）；第
    二項貨物原申報價格為CFR USD０．一五／LBR與本處查得進
    口報單號碼第BC／九五／V七二０／八三０四號（國外出口
    日期為九十五年四月十九日）類似貨物價格CIF USD０．五
    八／LBR（註：本件第二項貨物根據關稅法第三十二條規定
    核估完稅價格之條件應為CIF，原核估條件誤列CFR，已於復
    查時更正）相較偏低（偏低率七十四％），惟進口人未能提
    供更明確之佐證資料，證明原申報價格為符合關稅法第二十
    九條之交易價格，又上開來貨非屬規格化產品，無關稅法第
    三十一條之適用，乃按關稅法第三十二條之規定，按前揭本
    處查得類似貨物之價格據以核估。本件第三項貨物原申報價
    格為CFR　USD０．四／LBR，與本處查得合理價格CFR USD０
    ．六五／LBR相較偏低（偏低率約三十八％），進口人未能
    提供更明確之佐證資料，證明原申報價格為符合關稅法第二
    十九條之交易價格，第四、五項貨物為SAMPLE，亦無交易價
    格，準此三項貨品均無關稅法第二十九條之適用；又因該三
    項來貨均非屬規格化產品，自無關稅法第三十一條之適用；
    復查無適用關稅法第三十二至三十四條之相關資料，從而依
    據關稅法第三十五條按本處查得合理價格核估其完稅價格，
    於法並無不合。」等語，此有驗估處九十五年十月十七日簽
    復單、九十六年二月二十六日總驗一一字第０九六一００一
    七００號函、九十六年五月二十一日總驗一一字第０九六一
    ００一五一四號函附於原處分卷可憑。準此，本件貨物原申
    報價格分別偏低為：第一項二十一％、第二項七十四％、第
    三項三十八％，及第四、五項為SAMPLE並無交易價格，足認
    原申報價格真實性或正確性存疑，原告應提供更明確之佐證
    資料，證明原申報價格為符合關稅法第二十九條之交易價格
    ，原告所提之國內銷售發票，其品名欄僅記載「肉品」，數
    量欄則未記載「單位（公斤或磅或．．．）」，無法與本件
    報單申報之貨名及數量比對，作為認定關稅法第三十三條「
    國內銷售價格」之佐證資料，且本件來貨價格既經驗估處兩
    次複核，並已詳述分別按關稅法第三十二條規定「類似貨物
    」及第三十五條規定「合理價格」核定完稅價格之理由，故
    被告據以所為之增估補稅核定，於法並無不合。是原告主張
    ：本件被告並未質疑信用狀及結匯水單有何虛偽之處，亦即
    ，被告並未舉出其依據何種事由可以懷疑原告所提付款單據
    有何種不實的情形，係先要求原告提出各種單據資料，再據
    以合理化其懷疑，而不是先有合理懷疑，再要求原告提出特
    定單據，則本件根本不是關稅法第二十九條第五項可以「擬
    制」為「無法核估完稅價格」之情形云云，並非可採。
七、次按「本法第三十一條第一項及第三十二條第一項所稱出口
    前、後，指出口日前後三十日內。」為關稅法施行細則第十
    六條所明定。查本件第一項、第二項貨物價格，係分別依據
    進口報單第BE／九五／X九六三／０四０九號（國外出口日
    期為九十五年五月八日）及第BC／九五／V七二０／八三０
    四號（國外出口日期為九十五年四月十九日）之類似貨物價
    格核定，該二份進口報單之國外出口日期與本件國外出口日
    期九十五年四月二十八日相距分別為十日及九日，均未逾三
    十日，符合關稅法第三十二條第一項類似貨物出口日前後三
    十日內之規定。原告另稱：被告所依據的貨品是「類似貨物
    」，且屬相距在二十日以上的價格，此種價格之核定完全無
    視於國際貿易間，物品價格的波動，嚴重違反經驗法則乙節
    ，亦屬無據。另按，關稅法第三十五條規定海關得依據查得
    之資料，以合理方法核定之，係海關依上述法律之規定，行
    使其職權之行為，其依該規定所查得之價格，本得為核定進
    口貨物完稅價格之標準，並非僅得供參考之用。另其所稱查
    得合理價格，係指另案查得價格，或指依據相關資料，洽詢
    在該商業領域具有專精，並掌握國內外行情，且經列入「財
    政部關稅總局詢價作業專業鑑價名冊」中之專業商所查得之
    價格。查本件第三項至第五項貨物，經被告查明無法適用關
    稅法第二十九條及第三十一條至第三十四條等規定核定完稅
    價格，而按關稅法第三十五條查得合理價格核估完稅價格等
    情，亦經被告提出財政部關稅總局詢價作業專業商資料（一
    ）及驗估處調查科九十五年九月十八日談話紀錄等影本為憑
    ，經本院核閱屬實。從而原告復稱：被告所稱「依據查得之
    資料」，又如何驗證之?被告所查得之資料如有錯誤，又如
    何救濟？難道只有驗估處所說的才是真理？才能算數？亦即
    ，驗估處所依據的數值從何而來？就此而言，被告根本未盡
    舉證責任,其所依據驗估處的價格,亦不具有十足的「證據力
    」？本件原告所提買賣合約及付款證明均足以證明進口貨品
    之完稅價格，故不應適用關稅法第二十九條規定，更不應適
    用第三十五條規定，亦不應以不具有充分證明力的驗估處所
    查得的價格，作為唯一的證據，事實上驗估處所查得的價格
    ，不但其調查證據的程序係屬不透明的作業狀態，且性質上
    應僅屬鑑定證人的「鑑定報告」而已，並非絕對的標準等詞
    ，仍不足採。
八、綜上所述，原告之主張均無可採，則被告復查決定將本件貨
    物第二項核估完稅價格之條件改按CIF核估，其餘第一項、
    第三項至第五項維持原處分之核定，並無不合，訴願決定予
    以維持，亦無違誤。原告提起本件訴訟，求為撤銷訴願決定
    、復查決定及原處分，為無理由，應予駁回。又本件屬簡易
    事件，故不經言詞辯論為之。另本件事證已屬明確，兩造其
    餘主張，爰不一一論述，附此敘明。
據上論結，本件原告之訴為無理由，爰依行政訴訟法第二百三十
三條第一項、第二百三十六條、第一百九十五條第一項後段、第
九十八條第一項前段，判決如主文。
中    華    民    國 　九十六  年  十二  月  三十一   日
                  第一庭      法  官  林勇奮
以上正本係照原本作成。
如不服本判決，應於送達後二十日內，向本院提出上訴狀並表明
上訴理由，如於本判決宣示後送達前提起上訴者，應於判決送達
後二十日內補提上訴理由書（須按他造當事人人數附繕本）。
中    華    民    國 　九十六  年  十二  月  三十一   日
                              書記官  黃玉幸
附註:
行政訴訟法第二百三十五條（第一項、第二項）:
對於適用簡易程序之裁判提起上訴或抗告，須經最高行政法院之
許可。
前項許可，以訴訟事件所涉及之法律見解具有原則性者為限。
